---
title: "Préparation initiale du programme"
author: "Jordan Ouellette-Plante"
date: "`r Sys.Date()`"
link-citations: true
bibliography: C:/Users/OuellettePJ/Documents/JabRef/References_Jordan.bib
csl: C:/Users/OuellettePJ/Documents/JabRef/csl/csas-french.csl
output:
  html_document:
    toc: TRUE
    toc_depth: 2
    toc_float:
      collapsed: TRUE
    theme: united
    highlight: tango
    code_folding: show
    number_sections: TRUE
  linkcolor: blue
editor_options: 
  chunk_output_type: console
---
# Objectif

Mettre en place les informations requises pour rouler le programme.

# Initialisation
```{r}
# Pour le fichier Rmarkdown
knitr::opts_chunk$set(echo = T, collapse = T, fig.align = "center", fig.width = 9, 
                      fig.height = 6, message = F, warning = F)
```

## Packages requis
```{r}
# Packages requis disponibles sur CRAN
packages <- c("tidyverse", "gridExtra", "viridis", "kableExtra")
packages <- packages[!(packages %in% utils::installed.packages()[, "Package"])]
if(length(packages) > 0) install.packages(packages)

# Packages requis et téléchargeables depuis GitHub
packages <- c("catchR")
packages <- packages[!(packages %in% utils::installed.packages()[, "Package"])]

if("catchR" %in% packages)  devtools::install_github("iml-assess/catchR")
rm(packages)

library(gridExtra)
library(viridis)
library(catchR)
library(tidyverse)
options(dplyr.summarise.inform = FALSE)
library(kableExtra)
```

## Répertoires et infos utiles
`~/Data/` est un répertoire personnel où je conserve les données les plus à jour des différentes bases sur le réseau. Les fichiers chargés pour la morue sont déjà travaillés pour ne conserver que les données associées à la morue franche.
```{r}
# Répertoires
dir_ziff <- "~/Data/ZIFF/" # données ZIFF
dir_nafoa <- "~/Data/NAFOA/" # données NAFO 21A
dir_nafob <- "~/Data/NAFOB/" # données NAFO 21B
dir_bio  <- "./Data/echantillonneurs_quai/" # données de caractéristiques biologiques et de FL 
dir_ngsl <- "~/Data/NGSL/" # données des relevés multispécifiques du mois d'août dans le nGSL

# Fichiers intrants
intrant_nafoa <- paste0(dir_nafoa, "statland21A_morue.Rda")
intrant_nafob <- paste0(dir_nafob, "NAFO21B_morue.Rda")
intrant_ziff <- paste0(dir_ziff, "ziff_morue.Rda")
intrant_lf <- paste0(dir_bio, "morue_freq_V20210329.dat")
intrant_bio <- paste0(dir_bio, "morue_carbio_V20210329.dat")
intrant_ngsl <- paste0(dir_ngsl, "NGSL_morue.Rda") # série Needler-Teleost
intrant_LH <- paste0(dir_ngsl, "LH_morue.Rda") # série Lady Hammond
intrant_Gadus <- paste0(dir_ngsl, "Gadus_morue.Rda") # série Gadus Atlantica

# Fichiers extrants (produits dans les différents scripts)
result <- "./Resultats/"
dat_ziff <- paste0(result, "02_ziff.Rda") # 02_ = créé au script 02
dat_nafoa <- paste0(result, "02_nafoA.Rda")
dat_nafob <- paste0(result, "02_nafoB.Rda")
dat_catch <- paste0(result, "02_catch.Rda")
dat_LF <- paste0(result, "02_lf.Rda")
dat_bio <- paste0(result, "02_bio.Rda")
dat_engin_deb <- paste0(result, "02_engins_deb.Rda")
dat_engin_obs <- paste0(result, "02_engins_obs.Rda")
dat_lw <- paste0(result, "03_lw.Rda")
dat_caa_raw <- paste0(result, "03_caa_data_brutes.Rda")
dat_caa_processed <- paste0(result, "03_caa_data_nettes.Rda")
dat_obs_1990_1998 <- "./Data/observateur_mer/cod LF in shrimp_obs.Rdata" # données des observateurs en mer 1990-1998
# dat_obs_1990_1998 a été fourni par Hugues Benoît dans un courriel du 9 sept. 2021
dat_obs_1999 <- "~/Data/OBS/OBS_toutes_especes.Rda" # copie locale des données d'observateurs en mer 1999-maintenant

# Autres informations
my_sp <- "cod" # "cod" ou "mackerel"
my_sp_ziff <- 100 # code ZIFF pour la morue
my_sp_nafo <- 101 # code OPANO pour la morue
my_nafo <- c(36, 41, 42) # 36 = 3Pn, 41 = 4R, 42 = 4S
opanos <- c("3Pn", "4R", "4S") # Divisions OPANO associées à la morue du NGSL
my_year <- 1993:2020 # Années pour lesquelles on veut faire l'analyse

langue <- "en" # peut être "fr", "en" ou "en_fr"

if (langue == "fr"){
  figure <- "./Figures/FR/"
  dm <- ","
  bm <- " "
} else if (langue == "en"){
  figure <- "./Figures/EN/"
  dm <- "."
  bm <- ","
} else {  
  figure <- "./Figures/BI/"
  dm <- "."
  bm <- ","
}
```

# Thème pour les figures
```{r}
my_theme <- theme_bw(base_size = 12, base_line_size = 0.25, base_rect_size = 0.25) +
            theme(axis.title.y = element_text(angle = 90),
                  axis.text.x = element_text(size = 10, colour = "black"),
                  axis.text.y = element_text(size = 10, colour = "black"),
                  legend.key = element_blank(),
                  legend.title = element_text(colour = "black"), 
                  legend.text = element_text(size = 10),
                  legend.background = element_blank(),
                  panel.grid.major = element_blank(),
                  panel.grid.minor = element_blank(),
                  axis.line = element_line(color = "black"),
                  panel.border = element_rect(colour = "black", fill = NA))

theme_set(my_theme) # toutes les figures auront comme thème "my_theme"
```