---
title: "Comparaison des résultats avec les valeurs historiques"
author: "Jordan Ouellette-Plante"
date: "`r Sys.Date()`"
link-citations: true
bibliography: C:/Users/OuellettePJ/Documents/JabRef/References_Jordan.bib
csl: C:/Users/OuellettePJ/Documents/JabRef/csl/csas-french.csl
output:
  html_document:
    toc: TRUE
    toc_depth: 2
    toc_float:
      collapsed: TRUE
    theme: united
    highlight: tango
    code_folding: show
    number_sections: TRUE
  linkcolor: blue
---
    
# Objectifs

Comparer les résultats obtenus à ceux des Resdoc précédents   

# Initialisation
```{r}
# Pour le fichier Rmarkdown
knitr::opts_chunk$set(echo = T, collapse = T, fig.align = "center", 
                      fig.width = 9, fig.height = 6, message = F, warning = F)
```

## Répertoires et infos utiles
```{r, result = F}
temp <- tempfile(fileext = ".R") # https://gist.github.com/noamross/a549ee50e8a4fd68b8b1
knitr::purl(input = "01_preparation_programme.Rmd", output = temp, quiet = T)
source(temp)
rm(temp)

library(kableExtra)
library(RColorBrewer)

dat_resdoc <- "~/Divers_data/Resultats/04_data_resdoc_2002-2019.Rda"
```

# Ouverture des données 
J'ouvre les données historiques et celles issues de *catchR*.
```{r}
load(dat_caa_processed); names(caa) # liste de 2 composantes
load(dat_resdoc); names(resdoc) # liste de 4 composantes.
doc <- c("2018/039", "2019/075") # j'utilise les 2 derniers resdoc comme comparatifs pour l'instant
```

# Comparaisons
## Titres des axes
```{r}
if (langue == "fr"){
  lab1 <- "Année"
  lab2 <- expression("Capture à l'âge ("*10^3*")")
  lab3 <- "Source"
  lab4 <- "Poids moyen à l'âge (kg)"
  lab5 <- "Longueur moyenne à l'âge (cm)"
} else if (langue == "en"){
  lab1 <- "Year"
  lab2 <- expression("Catch at age ("*10^3*")")
  lab3 <- "Source"
  lab4 <- "Mean weight at age (kg)"
  lab5 <- "Mean length at age (cm)"
} else {
  lab1 <- "Année"
  lab2 <- expression("Capture à l'âge / Catch at age ("*10^3*")")
  lab3 <- "Source"
  lab4 <- "Poids moyen à l'âge / Mean weight at age (kg)"
  lab5 <- "Longueur moyenne à l'âge / Mean length at age (cm)"
}
```

## `graph1`: Captures à l'âge
Claude B. utilise un groupe 13+ dans son dernier rapport [@Brassard2020_fr], mais un groupe 13 dans son avant dernier rapport [@Brassard2018_fr].
```{r}
res <- resdoc$caan %>% filter(source %in% doc)
unique(res$age) # Présence d'un groupe 13+
res$age <- recode(res$age, "13_plus" = "13+")

ans <- intersect(unique(res$annee), unique(caa$avec_plus$year))
ages <- unique(res$age); ages # les âges 1 et 2 ne sont pas montrées dans les resdocs
ajout <- caa$avec_plus %>% 
         mutate(source = "catchR", 
                annee = year,
                caan = caan / 1000) %>% # en milliers d'individus comme dans les resdocs 
         filter(annee %in% ans, age %in% ages) %>%
         select(annee, age, caan, source)
ajout2 <- caa$sans_plus %>% 
          mutate(source = "catchR", 
                 age = as.character(age),
                 annee = year,
                 caan = caan / 1000) %>% # en milliers d'individus comme dans les resdocs 
         filter(annee %in% ans, age == "13") %>%
         select(annee, age, caan, source)

caan <- bind_rows(res %>% filter(annee %in% ans), ajout, ajout2)
caan$age <- factor(caan$age, levels = c(3:13, "13+"), ordered = T)
caan$source <- factor(caan$source, levels = c("2018/039", "2019/075", "catchR"), ordered = T)
dim(caan) # 862 obs et 4 var
save(caan, file = paste0(result, "04_caan.Rda"))
rm(ajout, ajout2, res)
```
Je suis prêt pour la figure.
```{r}
brks_x <- ans
labs_x <- brks_x
labs_x[labs_x %% 5 > 0] <- ""

graph1 <- ggplot(data = caan, aes(x = annee, y = caan, group = source, color = source)) +
          geom_hline(aes(yintercept = 0), linetype = 2, color = "grey70") +
          geom_line(aes(linetype = source)) +
          labs(x = lab1, y = lab2, group = lab3, color = lab3, linetype = lab3) +
          facet_wrap(~ age, scales = "free_y", ncol = 3) +
          scale_x_continuous(breaks = brks_x, labels = labs_x, expand = c(0,0)) +
          theme(panel.spacing.y = unit(0, "lines"),
                legend.position = "top") +
          scale_color_manual(values = c("grey50", "blue", "red")) +
          scale_linetype_manual(values = c(1,2,1)) # catchR a la ligne pleine
graph1
```

## `graph2`: $\overline{pds}$ à l'âge
Pour les autres mesures, Claude B. utilise un groupe 13 et pas un groupe 13+. Je commence par préparer les données.
```{r}
res <- full_join(resdoc$waa, resdoc$laa, by = c("annee", "age", "source")) %>% 
       filter(source %in% doc)
unique(res$age) # Absence d'un groupe 13+

ans <- intersect(unique(res$annee), unique(caa$sans_plus$year))
ages <- unique(res$age); ages # les âges 1 et 2 ne sont pas montrées dans les resdocs
ajout <- caa$sans_plus %>% 
         mutate(source = "catchR", 
                annee = year,
                age = as.character(age)) %>% # pour que le merge fonctionne
         filter(annee %in% ans, age %in% ages) %>%
         select(annee, age, waa, laa, source)

dat <- bind_rows(res %>% filter(annee %in% ans), ajout)
dat$age <- factor(dat$age, levels = c(3:13, "13+"), ordered = T)
dat$source <- factor(dat$source, levels = c("2018/039", "2019/075", "catchR"), ordered = T)
dim(dat) # 836 obs et 5 var
rm(ajout, res)
```
Je suis prêt pour la figure.
```{r}
graph2 <- ggplot(data = dat, aes(x = annee, y = waa, group = source, color = source)) +
          geom_line(aes(linetype = source)) +
          labs(x = lab1, y = lab4, group = lab3, color = lab3, linetype = lab3) +
          facet_wrap(~ age, scales = "free_y", ncol = 3) +
          scale_x_continuous(breaks = brks_x, labels = labs_x, expand = c(0,0)) +
          theme(panel.spacing.y = unit(0, "lines"),
                legend.position = "top") +
          scale_color_manual(values = c("grey50", "blue", "red")) +
          scale_linetype_manual(values = c(1,2,1)) # catchR a la ligne pleine
graph2  
```

## `graph3`: $\overline{longueur}$ à l'âge
```{r}
graph3 <- ggplot(data = dat, aes(x = annee, y = laa, group = source, color = source)) +
          geom_line(aes(linetype = source)) +
          labs(x = lab1, y = lab5, group = lab3, color = lab3, linetype = lab3) +
          facet_wrap(~ age, scales = "free_y", ncol = 3) +
          scale_x_continuous(breaks = brks_x, labels = labs_x, expand = c(0,0)) +
          theme(panel.spacing.y = unit(0, "lines"),
                legend.position = "top") +
          scale_color_manual(values = c("grey50", "blue", "red")) +
          scale_linetype_manual(values = c(1,2,1)) # catchR a la ligne pleine
graph3  

waa_laa <- dat
save(waa_laa, file = paste0(result, "04_waa_laa.Rda"))
rm(dat, waa_laa)
```

## `graph4`: SPAY plot
Suggestion de Noel Cadigan. Voir courriel du 19 avril 2021 par Hugues Benoît. Je m'aide de ce [lien](https://rpubs.com/rajeevkumar/SPAY)
```{r}
caan$age <- as.numeric(as.character(caan$age))
dim(caan) # 862 obs et 4 var
caan <- caan[!is.na(caan$age), ] # j'enlève les valeurs NA, qui étaient des groupes 13+
dim(caan) # 810 obs et 4 var
unique(caan$age) # parfait

types <- c("Au-dessus de la moyenne / Above average", "Au-dessous de la moyenne / Below average")

sources <- levels(caan$source); sources
dat <- tibble() # vide initialement
caan$cohort <- caan$annee - caan$age
caan$cohort <- substr(caan$cohort, 3, 4) # pour n'avoir que les 2 derniers chiffres de l'année de cohorte

for (ii in 1:length(sources)){
  temp <- caan %>% 
          filter(source == sources[ii]) %>% 
          group_by(annee) %>% 
          mutate(caan_tot = sum(caan)) %>%  
          ungroup %>% 
          mutate(caan_prop = caan / caan_tot) %>%  
          group_by(age) %>% 
          mutate(caan_mean = mean(caan_prop),
                 caan_sd = sd(caan_prop)) %>% 
          ungroup %>% 
          mutate(spay = (caan_prop - caan_mean)/ caan_sd,
                 type = ifelse(spay > 0, types[1], types[2]),
                 lab = ifelse(age == max(age) | annee == max(annee), cohort, NA))
  
  dat <- bind_rows(dat, temp)
  rm(temp)
  
}

brks_x <- 1993:2018
labs_x <- brks_x
labs_x[labs_x %% 5 > 0] <- ""

dim(dat) # 810 obs et 12 var
dat$type <- factor(dat$type, levels = types, ordered = T)

if (langue == "fr"){
  lab1 <- "Année"
  lab2 <- "Âge"
} else {
  lab1 <- "Year"
  lab2 <- "Age"
}

track <- tibble(x = 1980:2020, 
                y = rep(3, length(1980:2020)),
                xend = 1980:2020 + 10, 
                yend = rep(3 + 10, length(1980:2020)))

graph4 <- ggplot(data = dat, aes(x = annee, y = age, size = abs(spay), fill = type)) +
          geom_segment(data = track, aes(x = x, y = y, xend = xend, yend = yend), 
                       linetype = 3, colors = "grey70", inherit.aes = F) +
          # geom_vline(xintercept = 1993:2020, linetype = 3, color = "grey70") +
          # geom_hline(yintercept = 3:13, linetype = 3, color = "grey70") +
          geom_point(shape = 21, show.legend = F) +
          facet_wrap(~ source, ncol = 1) +
          scale_fill_manual(values = c("lightblue", "black")) +
          scale_size_continuous(range = c(0,8), ) +
          scale_x_continuous(breaks = brks_x, labels = labs_x, expand = c(0,0)) +
          theme(panel.spacing = unit(0, "lines")) +
          labs(x = lab1, y = lab2) +
          geom_text(aes(label = lab), size = 4, vjust = -1, angle = 45, nudge_x = 0.3) +
          scale_y_continuous(breaks = 3:13, labels = 3:13) + # pour voir bien les no. de cohortes
          coord_cartesian(xlim = c(1992.5, 2018.5), ylim = c(2.75, 13.5))

graph4

rm(dat, track)
```

## Pour la présentation CSAS
Je veux les figures sur 4 colonnes au lieu de 3 comme dans le resdoc.
```{r}
figures_presentation <- list() # vide initialement
figures_presentation[["caan"]] <- graph1 +  facet_wrap(~ age, scales = "free_y", ncol = 4)
figures_presentation$caan

figures_presentation[["waa"]] <- graph2 +  facet_wrap(~ age, scales = "free_y", ncol = 4)
figures_presentation$waa

figures_presentation[["laa"]] <- graph3 +  facet_wrap(~ age, scales = "free_y", ncol = 4)
figures_presentation$laa
```

# Évolution des données
Je regarde l'évolution des données dans le temps, selon les documents de recherche des années 2000.

## `graph5`: Débarquements
```{r}
resdocs <- unique(resdoc$deb$source)
dat <- resdoc$deb
# Je vais combiner M5_1 et M5_2 ensemble pour avoir les données de débarquements de mai, qu'importe si on parle des
# débarquements du 15 au 28 mai d'une année ou du 1er au 14 mai de l'autre année. L'important, c'est d'être dans la 
# même année de gestion

cor <- which(with(dat, is.na(M5_tot))); length(cor) # 46 lignes
dat[cor, c("M5_1", "M5_2")] %>% summary
dat$M5_tot[cor] <- rowSums(dat[cor, c("M5_1", "M5_2")], na.rm = T)
rm(cor)
dat[, c("M5_1", "M5_2")] <- NULL # rendu inutile
names(dat) <- recode(names(dat), "M5_tot" = "M5")

cor <- which(with(dat, is.na(inconnu))); length(cor) # 309 lignes
dat$inconnu[cor] <- 0 # on parle de 0 débarquement en fait.

sources <- sort(unique(dat$source))
ans <- sort(unique(dat$annee)); ans # pourquoi 1999, 2000 et 2001
cor <- which(with(dat, annee %in% 1999:2001)); length(cor) # 3 lignes
unique(dat$source[cor]) # Pour ce Resdoc, les données ont malheureusement été présentées selon l'année de calendrier.
# Je supprime
ans <- ans[!(ans %in% 1999:2001)]
mois <- c(paste0("M", 1:12), "inconnu", "total")
dat <- dat %>% pivot_longer(cols = mois, names_to = "mois", values_to = "value") %>% select(-tac)
cor <- which(with(dat, is.na(value))); length(cor) # 28 lignes
dat$value[cor] <- 0

dat_graph <- expand_grid(annee = ans, mois = mois) %>% 
             mutate(value = NA, source = NA, perc_diff = NA, perc_diff_lab = NA)

for (i in 1:nrow(dat_graph)){
  temp <- dat %>% 
          filter(annee == dat_graph$annee[i], mois == dat_graph$mois[i]) %>% 
          arrange(source)
  
  if (nrow(temp) < 1){
    v <- NA
    s <- NA
    d <- 0
  } else if (n_distinct(temp$value) == 1){
    v <- unique(temp$value)
    s <- temp$source[1]
    d <- 0
  } else {
    # https://stackoverflow.com/questions/10769640/how-to-remove-repeated-elements-in-a-vector-similar-to-set-in-python
    v <- temp$value
    v <- v[c(TRUE, !v[-length(v)] == v[-1])]
    s <- temp %>% filter(value == v[length(v)]) %>% pull(source) %>% .[length(.)] # dernier resdoc à avoir modifié la valeur
    d <- (v[length(v)] - v[1]) / v[1] * 100
  }
  
  dat_graph$value[i] <- v[length(v)]
  dat_graph$source[i] <- s
  dat_graph$perc_diff[i] <- d  
  dat_graph$perc_diff_lab[i] <- ifelse(d == 0, "", format(round(d, 1), nsmall = 1, decimal.mark = dm, trim = T))
  rm(temp, v, s, d)
}
dim(dat_graph) # 770 obs et 6 var
summary(dat_graph)

ajout <- tibble(mois = mois, 
                mois_fr = c(1:12, "Inc.", "Tot."),
                mois_en = c(1:12, "Unk.", "Tot."),
                mois_bi = c(1:12, "Inc./Unk.", "Tot."))
ajout$mois_fr <- factor(ajout$mois_fr, levels = ajout$mois_fr, ordered = T)
ajout$mois_en <- factor(ajout$mois_en, levels = ajout$mois_en, ordered = T)
ajout$mois_bi <- factor(ajout$mois_bi, levels = ajout$mois_bi, ordered = T)
if (langue == "fr") {
  ajout$mois_lab <- ajout$mois_fr
} else if (langue == "en"){
  ajout$mois_lab <- ajout$mois_en
} else {
  ajout$mois_lab <- ajout$mois_ni
}

dat_graph <- left_join(dat_graph, ajout %>% select(mois, mois_lab), by = "mois")
dim(dat_graph) # 770 obs et 7 var

rm(cor)
```
Allons-y pour la figure.
```{r}
labs_x <- ans
pos <- 1:length(labs_x)
garde <- seq(from = 2, to = length(labs_x), by = 5)
pos <- setdiff(pos, garde)
labs_x[pos] <- ""
labs_x <- gsub("/20", "/", labs_x) # pour alléger encore plus

if (langue == "fr"){
  lab1 <- "Année de gestion"
  lab2 <- "Mois"
  lab3 <- "Document de recherche"
  lab4 <- "Débarquements (t)"
} else if (langue == "en"){
  lab1 <- "Management year"
  lab2 <- "Month"
  lab3 <- "Research document"
  lab4 <- "Landings (t)"
} else {
  lab1 <- "Année de gestion / Management year"
  lab2 <- "Mois / Month"
  lab3 <- "Document de recherche / Research document"
  lab4 <- "Débarquements / Landings (t)"
}

dat_graph$source <- factor(dat_graph$source, levels = resdocs, ordered = T)

graph5 <- ggplot(data = dat_graph, aes(x = annee, y = mois_lab, fill = source)) +
          geom_tile(color = "black") +
          scale_x_discrete(expand = c(0,0), labels = labs_x, guide = guide_axis(n.dodge = 2)) +
          scale_y_discrete(expand = c(0,0)) +
          scale_fill_brewer(palette = "Paired", drop = F) +
          labs(x = lab1, y = lab2, fill = lab3) +
          theme(legend.position = "top") +
          geom_text(aes(label = perc_diff_lab), size = 2.5, angle = 90)
graph5
rm(dat_graph)
```
Autre façon de visualiser.
```{r}
dat_graph <- resdoc$deb %>% 
             group_by(source, annee) %>% 
             summarise(deb = sum(total)) %>% 
             ungroup %>% 
             mutate(annee = gsub("/20", "/", annee)) # pour alléger la figure

graph6 <- ggplot(data = dat_graph, aes(x = annee, y = deb, group = source, color = source)) +
          geom_line(size = 1) +
          scale_color_brewer(palette = "Paired") +
          scale_x_discrete(expand = c(0,0), guide = guide_axis(n.dodge = 2)) +
          theme(legend.position = c(1,1),
                legend.justification = c(1,1),
                plot.margin = unit(x = c(0,0.75,0,0), "cm")) +
          labs(x = lab1, y = lab4, color = lab3, group = lab3)

graph6
```

## `graph7`: Captures à l'âge
```{r}
dat <- resdoc$caan
unique(dat$age) # age 2?
cor <- which(with(dat, age == 2)); length(cor) # 31 lignes seulement
unique(dat$source[cor]) # seulement d'un resdoc
unique(dat$caan[cor]) # toujours 0. Je ne comprends pas pourquoi l'âge 2 était reporté alors...
dat$age <- recode(dat$age, "13_plus" = "13+")
dat$age <- factor(dat$age, levels = c(2:13, "13+"), ordered = T)
ans <- sort(unique(dat$annee))
ages <- levels(dat$age)

dat_graph <- expand_grid(annee = ans, age = ages) %>% 
             mutate(value = NA, source = NA, perc_diff = NA, perc_diff_lab = NA)

for (i in 1:nrow(dat_graph)){
  temp <- dat %>% 
          mutate(value = caan) %>% 
          select(-caan) %>% 
          filter(annee == dat_graph$annee[i], age == dat_graph$age[i]) %>% 
          arrange(source)
  
  if (nrow(temp) < 1){
    v <- NA
    s <- NA
    d <- 0
  } else if (n_distinct(temp$value) == 1){
    v <- unique(temp$value)
    s <- temp$source[1]
    d <- 0
  } else {
    # https://stackoverflow.com/questions/10769640/how-to-remove-repeated-elements-in-a-vector-similar-to-set-in-python
    v <- temp$value
    v <- v[c(TRUE, !v[-length(v)] == v[-1])]
    s <- temp %>% filter(value == v[length(v)]) %>% pull(source) %>% .[length(.)] # dernier resdoc à avoir modifié la valeur
    d <- (v[length(v)] - v[1]) / v[1] * 100
  }
  
  dat_graph$value[i] <- v[length(v)]
  dat_graph$source[i] <- s
  dat_graph$perc_diff[i] <- d  
  dat_graph$perc_diff_lab[i] <- ifelse(d == 0, "", format(round(d, 1), nsmall = 1, decimal.mark = dm, trim = T))
  rm(temp, v, s, d)
}
dim(dat_graph) # 585 obs et 6 var
cor <- which(with(dat_graph, is.na(source))); length(cor) # 16 lignes
dat_graph[cor, ] # On parle d'âges qui ne sont pas représentées
if (langue == "fr") {
  ajout <- "Âge non reportée"
} else if (langue == "en"){
  ajout <- "Age not reported"
} else {
  ajout <- "Âge non reportée / Age not reported"
}
dat_graph$source[cor] <- ajout
rm(cor)
```
Allons-y pour la figure.
```{r}
dat_graph$age <- factor(dat_graph$age, levels = ages, ordered = T)
brks_x <- ans
labs_x <- brks_x
labs_x[labs_x %% 5 > 0] <- ""

if (langue == "fr"){
  lab1 <- "Année"
  lab2 <- "Âge"
  lab3 <- "Document de recherche"
  lab4 <- "Nombres à l'âge"
} else if (langue == "en"){
  lab1 <- "Year"
  lab2 <- "Age"
  lab3 <- "Research document"
  lab4 <- "Numbers at age"
} else {
  lab1 <- "Année / Year"
  lab2 <- "Âge / Age"
  lab3 <- "Document de recherche / Research document"
  lab4 <- "Nombres à l'âge / Numbers at age"
}
dat_graph$source <- factor(dat_graph$source, levels = c(resdocs, ajout), ordered = T)

graph7 <- ggplot(data = dat_graph, aes(x = annee, y = age, fill = source)) +
          geom_tile(color = "black") +
          scale_x_continuous(expand = c(0,0), breaks = brks_x, labels = labs_x) +
          scale_y_discrete(expand = c(0,0)) +
          scale_fill_brewer(palette = "Paired", drop = F) +
          labs(x = lab1, y = lab2, fill = lab3) +
          theme(legend.position = "top") +
          geom_text(aes(label = perc_diff_lab), size = 2.5, angle = 90)
graph7
```
Autre façon de visualiser
```{r}
graph8 <- ggplot(data = dat %>% filter(age != 2), # l'âge 2 est seulement dans un resdoc, inutile de l'avoir ici
                 aes(x = annee, y = caan, group = source, color = source)) +
          facet_wrap(~age, scales = "free_y") +
          geom_line(size = 1) +
          scale_color_brewer(palette = "Paired") +
          scale_x_continuous(expand = c(0,0), breaks = brks_x, labels = labs_x) +
          labs(x = lab1, y = lab4, color = lab2)
graph8
```

## `graph9`: $\overline{pds}$ à l'âge
```{r}
dat <- resdoc$waa
unique(dat$age) # age 2?
cor <- which(with(dat, age == 2)); length(cor) # 31 lignes seulement
unique(dat$source[cor]) # seulement d'un resdoc
unique(dat$waa[cor]) # toujours 0. Je ne comprends pas pourquoi l'âge 2 était reporté alors...
dat$age <- factor(dat$age, levels = 2:13, ordered = T)
ans <- sort(unique(dat$annee))
ages <- levels(dat$age)

dat_graph <- expand_grid(annee = ans, age = ages) %>%
             mutate(value = NA, source = NA, perc_diff = NA, perc_diff_lab = NA)

for (i in 1:nrow(dat_graph)){
  temp <- dat %>% 
          mutate(value = waa) %>% 
          select(-waa) %>% 
          filter(annee == dat_graph$annee[i], age == dat_graph$age[i]) %>% 
          arrange(source)
  
  if (nrow(temp) < 1){
    v <- NA
    s <- NA
    d <- 0
  } else if (n_distinct(temp$value) == 1){
    v <- unique(temp$value)
    s <- temp$source[1]
    d <- 0
  } else {
    # https://stackoverflow.com/questions/10769640/how-to-remove-repeated-elements-in-a-vector-similar-to-set-in-python
    v <- temp$value
    v <- v[c(TRUE, !v[-length(v)] == v[-1])]
    s <- temp %>% filter(value == v[length(v)]) %>% pull(source) %>% .[length(.)] # dernier resdoc à avoir modifié la valeur
    d <- (v[length(v)] - v[1]) / v[1] * 100
  }
  
  dat_graph$value[i] <- v[length(v)]
  dat_graph$source[i] <- s
  dat_graph$perc_diff[i] <- d  
  dat_graph$perc_diff_lab[i] <- ifelse(d == 0, "", format(round(d, 1), nsmall = 1, decimal.mark = dm, trim = T))
  rm(temp, v, s, d)
}
dim(dat_graph) # 540 obs et 6 var
cor <- which(with(dat_graph, is.na(source))); length(cor) # 14 lignes
dat_graph[cor, ] # On parle d'âges qui ne sont pas représentées
if (langue == "fr") {
  ajout <- "Âge non reportée"
} else if (langue == "en"){
  ajout <- "Age not reported"
} else {
  ajout <- "Âge non reportée / Age not reported"
}
dat_graph$source[cor] <- ajout
rm(cor)
```
Allons-y pour la figure.
```{r}
dat_graph$age <- factor(dat_graph$age, levels = ages, ordered = T)
dat_graph$source <- factor(dat_graph$source, levels = c(resdocs, ajout), ordered = T)

graph9 <- ggplot(data = dat_graph, aes(x = annee, y = age, fill = source)) +
          geom_tile(color = "black") +
          scale_x_continuous(expand = c(0,0), breaks = brks_x, labels = labs_x) +
          scale_y_discrete(expand = c(0,0)) +
          scale_fill_brewer(palette = "Paired", drop = F) +
          labs(x = lab1, y = lab2, fill = lab3) +
          theme(legend.position = "top") +
          geom_text(aes(label = perc_diff_lab), size = 2.5, angle = 90)
graph9
```
Autre façon de visualiser
```{r}
if (langue == "fr"){
  lab4 <- "Poids moyen à l'âge (kg)"
} else if (langue == "en"){
  lab4 <- "Mean weight-at-age (kg)"
} else {
  lab4 <- "Poids moyen à l'âge / Mean weight-at-age (kg)"
}

graph10 <- ggplot(data = dat %>% filter(age != 2), # l'âge 2 est seulement dans un resdoc, inutile de l'avoir ici
                aes(x = annee, y = waa, group = source, color = source)) +
          facet_wrap(~age, scales = "free_y") +
          geom_line(size = 1) +
          scale_color_brewer(palette = "Paired") +
          scale_x_continuous(expand = c(0,0), breaks = brks_x, labels = labs_x) +
          labs(x = lab1, y = lab4, color = lab3) +
          theme(legend.position = c(0.9, 0.15))
graph10
```

## `graph11`: $\overline{longueur}$ à l'âge
```{r}
dat <- resdoc$laa
unique(dat$age)
dat$age <- factor(dat$age, levels = 3:13, ordered = T)
ans <- sort(unique(dat$annee))
ages <- levels(dat$age)

dat_graph <- expand_grid(annee = ans, age = ages) %>% 
             mutate(value = NA, source = NA, perc_diff = NA, perc_diff_lab = NA)

for (i in 1:nrow(dat_graph)){
  temp <- dat %>% 
          mutate(value = laa) %>% 
          select(-laa) %>% 
          filter(annee == dat_graph$annee[i], age == dat_graph$age[i]) %>% 
          arrange(source)
  
  if (nrow(temp) < 1){
    v <- NA
    s <- NA
    d <- 0
  } else if (n_distinct(temp$value) == 1){
    v <- unique(temp$value)
    s <- temp$source[1]
    d <- 0
  } else {
    # https://stackoverflow.com/questions/10769640/how-to-remove-repeated-elements-in-a-vector-similar-to-set-in-python
    v <- temp$value
    v <- v[c(TRUE, !v[-length(v)] == v[-1])]
    s <- temp %>% filter(value == v[length(v)]) %>% pull(source) %>% .[length(.)] # dernier resdoc à avoir modifié la valeur
    d <- (v[length(v)] - v[1]) / v[1] * 100
  }
  
  dat_graph$value[i] <- v[length(v)]
  dat_graph$source[i] <- s
  dat_graph$perc_diff[i] <- d  
  dat_graph$perc_diff_lab[i] <- ifelse(d == 0, "", format(round(d, 1), nsmall = 1, decimal.mark = dm, trim = T))
  rm(temp, v, s, d)
}
dim(dat_graph) # 495 obs et 6 var
cor <- which(with(dat_graph, is.na(source))); length(cor) # 0 ligne
rm(cor)
```
Allons-y pour la figure.
```{r}
dat_graph$age <- factor(dat_graph$age, levels = ages, ordered = T)
dat_graph$source <- factor(dat_graph$source, levels = resdocs, ordered = T)

graph11 <- ggplot(data = dat_graph, aes(x = annee, y = age, fill = source)) +
           geom_tile(color = "black") +
           scale_x_continuous(expand = c(0,0), breaks = brks_x, labels = labs_x) +
           scale_y_discrete(expand = c(0,0)) +
           scale_fill_brewer(palette = "Paired", drop = F) +
           labs(x = lab1, y = lab2, fill = lab3) +
           theme(legend.position = "top") +
           geom_text(aes(label = perc_diff_lab), size = 2.5, angle = 90)
graph11
```
Autre façon de visualiser
```{r}
if (langue == "fr"){
  lab4 <- "Longueur moyenne à l'âge (cm)"
} else if (langue == "en"){
  lab4 <- "Mean length-at-age (cm)"
} else {
  lab4 <- "Poids moyen à l'âge / Mean length-at-age (cm)"
}

graph12 <- ggplot(data = dat %>% filter(annee >= 1983), # je ne vais montrer les années avec lesquelles je compare mes résultats
               aes(x = annee, y = laa, group = source, color = source)) +
          facet_wrap(~age, scales = "free_y") +
          geom_line(size = 1) +
          scale_color_brewer(palette = "Paired") +
          scale_x_continuous(expand = c(0,0), breaks = brks_x, labels = labs_x) +
          labs(x = lab1, y = lab4, color = lab2) +
          theme(legend.position = c(0.9, 0.15))
graph12
```

# Sauvegarde
```{r}
save(list = ls(pattern = "graph[0-9]+"), file = paste0(result, "04_graphs_", langue, ".Rda"))
save(figures_presentation, file = paste0(result, "04_graphs_presentation_", langue, ".Rda"))
```

# Références citées